# 关联公司间的业务收购的会计处理

提问人：caihuijun 时间：2013-02-28 10:57:06
A公司及B公司均为P公司的全资子公司，现在由于集团内部业务重组的需要，B公司以评估价格为基础并加一定的溢价收购A公司的一项资产组（包括其资产与负债和人员，以及表外资产，如专利等）。该项交易是否符合同一控制下的企业合并条件？账务处理如何做呢？ 求助各位大侠了！{}

回答人：chenyiwei
根据你提供的信息，该项交易对B而言构成同一控制下业务合并的可能性较大。收购价格大于被收购净资产的原账面价值的差额，在A的个别报表和合并报表层面应冲减资本公积，资本公积如不足冲减，则冲减留存收益。